臺灣臺北地方法院小額民事判決
                                  111年度店小字第1120號 
原      告  周繼誠  
被      告  曾煜鈞  
上列當事人間侵權行為損害賠償事件，於民國111年8月16日言詞
辯論終結，本院判決如下：
    主      文
被告應給付原告新臺幣壹萬陸仟陸佰玖拾壹元，及自民國一百一
十一年七月二十日起至清償日止，按年息百分之五計算之利息。
原告其餘之訴駁回。
新臺幣壹仟元由被告負擔十分之四，其餘由原告負擔。 
本判決第一項得假執行。但被告如以新臺幣壹萬陸仟陸佰玖拾壹
元為原告預供擔保，得免為假執行。
    事實及理由
一、按因侵權行為涉訟者，得由行為地之法院管轄，民事訴訟法
    第15條第1 項定有明文。本件侵權行為地為新北市新店區，
    本院自有管轄權。次按，被告經合法通知，未於言詞辯論期
    日到場，核無民事訴訟法第386 條所列各款情形，爰依原告
    之聲請，由其一造辯論而為判決，合先敘明。
二、原告起訴主張：被告於民國110年11月17日下午18時51分許
    駕駛車牌號碼為000-0000號自用小客車（下稱肇事車輛），
    行經新北市○○區○道0號北向33公里100公尺安坑隧道外側車
    道處，因未保持行車安全距離，致與前方由原告所有、駕駛
    車牌號碼為0000-00號自用小客車（下稱系爭車輛）發生碰
    撞，致系爭車輛受有損害，經原告以新臺幣（下同）37,580
    元（含鈑金費用5,280元、烤漆9,090元、零件23,210元）修
    復後，爰依侵權行為法律關係，請求被告賠償上開必要修復
    費用等語。並聲明：被告應給付原告37,580元，及自起訴狀
    繕本送達翌日起至清償日止，按年息百分之5 計算之利息。
三、被告經合法通知，無正當理由未於言詞辯論期日到庭，亦未
    出任何聲明或陳述。
四、本院之判斷：
  ㈠本件事故發生被告有過失乙節，按因故意或過失，不法侵害
    他人之權利者，負損害賠償責任，民法第184 條第1 項前段
    定有明文。經查，原告主張之事實，業據其提出與其所述相
    符之國道公路警察局道路交通事故當事人登記聯單、道路交
    通事故初步分析研判表、道路交通事故現場圖、道路交通事
    故照片黏貼紀錄表、調解不成立證明書111年民調字第0051
    號、裕信汽車股份有限公司中和廠估價單等件為證（參見臺
    灣新北地方法院卷第11頁至第25頁），並經本院依職權向內
    政部警政署國道公路警察局第六公路警察大隊調閱本件交通
    事故相關資料，核閱屬實（參見本院卷第21頁至第48頁）。
    揆諸上開資料，道路交通事故現場圖之肇事經過：「A車（
    即被告車輛）、B車（即系爭車輛）均由南往北行駛外側車
    道，A車前車頭撞擊B車後車尾肇事。」等詞（參見本院卷第
    23頁），復自國道公路警察局道路交通事故談話紀錄表之原
    告部分陳稱：「我從中和出發上國道3號欲前往新店，行經
    肇事地點時是由南往北行駛於安坑隧道外側車道，當時車多
    壅塞，我見前方車輛踩煞車，我也就跟著踩煞車，在剛煞停
    時不知為何突然即被後車自用小客車（AWE-0017）前車頭與
    我車後車尾發生碰撞而肇事，無人傷亡。」等語、被告部分
    則稱：「我從中和出發上國道3號欲前往基隆，行經肇事地
    點時是由南往北行駛於安坑隧道外側車道，當時我見前方踩
    煞車，我就跟著踩煞車，但是煞車距離不太夠煞不住車，因
    而我車前車頭與前車自用小客車（5288-DV）後車尾發生碰
    撞而肇事，無人傷亡。」等語大致相符，佐以系爭車輛受損
    部位之痕跡、凹陷位置大致相符，有車損照片在卷可查（參
    見本院卷第43頁、第62頁至第63頁），堪認被告確有未保持
    行車安全距離之過失等情，因而與系爭車輛發生碰撞。準此
    ，被告有前揭應注意能注意而未注意之過失，且與原告受有
    損害間有相當因果關係，揆諸上開規定，被告就本件肇事應
    負過失侵權行為責任，洵堪認定。
  ㈡次按，被告有未保持行車安全距離之過失，致發生本件交通
    事故，就系爭車輛所受損害，而負侵權行為損害賠償責任者
    ，除法律另有規定或契約另有訂定外，應回復他方損害發生
    前之原狀，債權人亦得請求支付回復原狀所必要之費用，以
    代回復原狀，民法第213 條第1 項、第3 項亦分別定有明文
    。再按，不法毀損他人之物者，被害人得請求賠償其物因毀
    損所減少之價額，民法第196 條定有明文；又按物被毀損時
    ，被害人除得依民法第196 條請求賠償外，並不排除民法第
    213 條至第215 條之適用。再者，依民法第196條請求賠償
    物被毀損所減少之價額，得以修復費用為估定之標準，但以
    必要者為限。原告主張因本件車禍致受有系爭車輛修理費用
    37,580元之損失，固據其提出系爭車輛裕信汽車股份有限公
    司中和廠估價單為證，惟系爭車輛為93年11月出廠，有公路
    監理電子閘門為憑（參見本院卷第13頁），系爭車輛修復費
    用包含鈑金費用5,280元、烤漆9,090元及零件23,210元，亦
    有上開估價單為憑。衡以系爭車輛有關零件部分之修復，既
    以新零件更換被損害之舊零件，則在計算損害賠償額時，自
    應將零件折舊部分予以扣除（最高法院77年5 月17日第9 次
    民事庭會議決意參照），依行政院所發布之固定資產耐用年
    數表及固定資產折舊率表，自用小客車之耐用年數為5 年，
    依定率遞減法每年應折舊369 ／1000，又其使用期間未滿1 
    年者，按實際使用之月數相當於全年之比例計算之；不滿1 
    年者，以月計。系爭車輛自出廠日93年11月至發生本件交通
    事故日即110年11月17日止，約使用17年1個月，已逾5年之
    耐用年限，依上開規定，其零件部分之金額23,210元，折舊
    後之餘額為2,321元（計算式：23,210元×1/10＝2,321元，元
    以下均四捨五入），則原告請求零件費用於此範圍內為有據
    ，其餘請求則為無據；至其請求鈑金及烤漆部分不生折舊問
    題，應全部由被告負責賠償。綜上，系爭車輛因車禍所支出
    之修理費用，應以16,691元（計算式：5,280元＋9,090元＋2,
    321元＝16,691元）為必要。　 
  ㈢末按，遲延之債務，以支付金錢為標的者，債權人得請求依
    法定利率計算之遲延利息；應付利息之債務，其利率未經約
    定，亦無法律可據者，週年利率為百分之5 ；給付無確定期
    限者，債務人於債權人得請求時，經其催告而未為給付，自
    受催告時起，負遲延責任。其經債權人起訴而送達訴狀，或
    依督促程序送達支付命令，或為其他相類之行為者，與催告
    有同一之效力，民法第233 條第1 項、第203 條、第229 條
    第2 項分別定有明文。本件原告請求被告賠償之損害，此為
    以支付金錢為標的，原告自得請求被告給付自起訴狀繕本送
    達翌日即111年7月20日（參見本院卷第77頁至第81頁，於11
    1年6月29日公告於司法院之司法最新動態網頁及本院網站）
    起至清償日止，按年息百分之5 計算之利息，併予說明。
五、綜上，原告依侵權行為之法律關係，請求被告給付16,691元
    ，及自111年7月20日起至清償日止，按年息百分之5 計算利
    息之範圍內，為有理由，應予准許。至原告逾此部份之請求
    ，為無理由，應予駁回。
六、本件原告勝訴部分係適用小額程序為被告敗訴之判決，依民
    事訴訟法第436 條之20條規定，應依職權宣告假執行；並依
    同法第392 條第2 項依職權為被告如預供擔保，得免為假執
    行之宣告。
七、訴訟費用負擔之依據：民事訴訟法第79條。本件訴訟費用額
    確定金額為裁判費1,000 元。
中　　華　　民　　國　　111 　年　　9 　　月　　2 　　日
                  臺灣臺北地方法院新店簡易庭
                              法  官  石蕙慈
以上正本係照原本作成。
對於本件判決如有不服，應於收受送達後20日內向本院提出上訴
書狀，上訴於本院合議庭，並按他造當事人之人數附具繕本。
當事人之上訴，非以判決違背法令為理由不得為之，上訴狀應記
載上訴理由，表明下列各款事項：
㈠原判決所違背之法令及其具體內容。
㈡依訴訟資料可認為原判決有違背法令之具體事實。
如委任律師提起上訴者，應一併繳納上訴審裁判費。
中　　華　　民　　國　　111 　年　　9 　　月　　2 　　日
                              書記官  徐子芹